【裁判字號】    92,訴,907
【裁判日期】    921128
【裁判案由】    強盜
【裁判全文】
臺灣板橋地方法院刑事判決                          九十二年度訴字第九○七號
    公  訴  人  臺灣板橋地方法院檢察署檢察官
    被      告  甲○○
    指定辯護人  乙○公設辯護人吳天明
右列被告因強盜案件，經檢察官提起公訴（九十二年度偵字第三一七五號），乙○判
決如左：
    主  文
甲○○傷害人之身體，處拘役伍拾日，如易科罰金以佰元折算壹日。
    事  實
一、甲○○與丙○○合夥在臺北縣板橋市○○街七十一號施作水泥工程，於民國九十
    二年一月二十三日因工資糾紛拆夥後，雙方對於丙○○應否給付甲○○工資此一
    問題仍有歧見，民國九十二年一月二十六日晚上七時許，其二人在前開工地一樓
    前，丙○○因不滿甲○○為工資糾紛將丙○○之磁磚切割機及電鑽自前開工地二
    樓取至一樓復拿上甲○○之機車後架上，遂將磁磚切割機自甲○○機車上取下放
    在地上並即在附近撥打公共電話報警稱遭偷竊，甲○○對丙○○報警指其偷竊之
    舉心生不悅，在丙○○報警後，二人旋生爭吵，甲○○竟基於傷害之犯意，與丙
    ○○在前開工地一樓前拉扯互毆，致丙○○受有右胸挫傷合併肌肋膜腫痛、頂顱
    部頭皮腫脹及面部挫擦傷之傷害 (丙○○傷害部分未據告訴) 。
二、案經丙○○訴由臺北縣警察局移送臺灣板橋地方法院檢察署檢察官偵查起訴。
    理  由
一、右揭傷害犯罪事實業據被告甲○○坦承不諱，且經告訴人丙○○指訴在卷，並有
    告訴人提出之診斷證明書一件在卷可稽，事證明確，被告犯行洵堪認定。
二、核被告所為，係犯刑法第二百七十七條第一項之普通傷害罪。爰審酌被告之素行
    狀況、犯罪動機、手段、所生傷害之程度及犯罪後態度等一切情狀，量處如主文
    所示之刑，並諭知易科罰金之折算標準。
三、公訴意旨另以：被告於九十二年一月二十六日十八時許，利用位於板橋市○○街
    七十一號工地之工具間無人看管及未上鎖之機會，徒手竊取告訴人丙○○所有之
    電鑽及磁磚切割機各乙支等物，得手後據為己有，並將該等贓物置放在自己之機
    車上準備離去，適告訴人前往上址查看而發覺，被告為防護贓物及脫免逮捕，竟
    當場施以強暴而拉扯告訴人，致告訴人受如前述右胸挫傷合併肌肋膜腫痛、頂顱
    部頭皮腫脹及面部挫擦傷之傷害，因認被告涉有刑法第三百二十九條之準強盜罪
    嫌。訊據被告堅決否認有何竊盜及進而為防護贓物、脫免逮捕施以強暴之犯行，
    辯稱：當天伊有打電話給丙○○，與他相約到工地拿工具，順便跟他要工錢，因
    丙○○在電話中說他也不做了，伊乃將伊與丙○○的工具都從二樓拿到樓下，放
    在門口地上等他，等了約四十分鐘，剛好因巷口窄有車要過，伊把磁磚切割機等
    物放到伊的機車上，剛好丙○○來了，一氣之下就說伊偷他的東西，剛好旁邊有
    公共電話，他就馬上報警說伊偷他的東西，伊說沒什麼事情為何為報警，就跟丙
    ○○拉拉扯扯，剛好警察來，看到伊和他在打架等語。經查：
  (一)就被告辯稱告訴人積欠其工資乙節，依告訴人丙○○於偵查中自陳「他來電向我
    要工錢，我表示是合夥關係，工錢我無法支付」 (見偵查卷第五十一頁) ，及於
    乙○訊問時陳稱：被告認為我應該給他工錢，但因為他是跟我公家做那個工地，
    虧本大家一起虧等語 (見乙○九十二年七月二日訊問筆錄) ，可見被告與告訴人
    二人確曾合夥前開工程，並因而雙方對於告訴人應否給付被告工資此一問題發生
    糾紛。
  (二)又就被告辯稱其於案發當日是與告訴人相約到工地，其先到達工地在二樓拿取工
    具後又在一樓門前等待告訴人，等了約四十分鐘後告訴人才到等情，訊之告訴人
    雖否認當日曾與被告相約到工地，謂其是去巡工地時恰巧見到被告準備將機車騎
    走，磁磚切割機及電鑽則綁在被告機車後架上云云，然查，被告自陳其當日是在
    晚上六時許前去前開工地並拿取磁磚切割機等物 (見偵查卷第六頁) ，公訴意旨
    亦指被告是於當日晚上六時許前去前開工地竊盜，但告訴人於警詢時係稱：其於
    當日晚上七時許前去前開工地時發現被告將磁磚切割機及電鑽放置在機車上 (見
    偵查卷第十頁) ，可見被告辯稱其將告訴人之磁磚切割機及電鑽從工地二樓拿到
    樓下後，在一樓門前等告訴人約有四十分鐘等語，非不可信。又告訴人於偵查中
    稱：我剛好到土地查看，發現被告將我的機器搬到機車上，頭戴安全帽，要離去
    的樣子，我將機器由機車取下時，被告用雙手壓住我脖子阻止我，我們接著發生
    拉扯，我受有傷害，情形如同驗傷單，之後我去報警 (見偵查卷第五十二頁) ，
    與其於乙○訊問時指稱其到現場時看到被告把安全帽從機車把手上拿起來準備要
    騎走、其上前將磁磚切割機拿下來放在地上時被告對其沒有肢體上動作、後來其
    以附近公共電話報警後被告不高興其報警就吵起來被告抓住其衣領打其頭部用手
    壓住其脖子等情 (見乙○九十二年七月二日訊問筆錄) 全然不同，足徵告訴人之
    指述顯有瑕疵，無足憑以為不利於被告之認定。從而，被告縱使曾有將告訴人之
    磁磚切割機及電鑽放置在機車上之行為，但不應以此即遽指被告有為自己不法所
    有之偷竊犯意，否則，豈有意圖行竊竟於得手後不立即逃離，猶仍停留在現場等
    侯長達數十分鐘之理？
  (三)被告與告訴人二人曾合夥前開工程，並因而雙方對於告訴人應否給付被告工資此
    一問題發生糾紛，有如前述，依告訴人於乙○訊問時就「你把磁磚切割機拿起來
    放在地上時，他有要去拿回那個切割機的動作？」此一問題答以「沒有，他說你
    工錢拿來，東西再拿回去」 (見乙○九十二年七月二日訊問筆錄) ，益可見被告
    當時係認告訴人積欠其工資，其主觀上並非意在不法圖得告訴人之磁磚切割機及
    電鑽，殆可肯定。是被告當時所為並不構成刑法第三百二十條第一項「意圖為自
    己或第三人不法之所有，而竊取他人之動產」之竊盜罪，更無犯竊盜罪為防護贓
    物、脫免逮捕而當場施以強暴之情事，故被告除就拉扯告訴人成傷之行為應成立
    刑法第二百七十七條第一項之普通傷害罪外，就其餘部分應不構成刑法第三百二
    十九條之準強盜罪。本件公訴意旨指被告犯刑法第三百二十九條之準強盜罪，除
    拉扯告訴人致受傷之部分外，應不成立犯罪，然因公訴意旨認其指訴之全部均屬
    單純一罪，基於審判不可分原則，爰不另為無罪之諭知，附此敘明。
據上論斷，應依刑事訴訟法第二百九十九條第一項前段，刑法第二百七十七條第一項
、第四十一條第一項前段，罰金罰鍰提高標準條例第一條前段、第二條，判決如主文
。
本案經檢察官楊仲農到庭執行職務。
中      華      民      國    九十二    年     十一     月    二十八    日
                            臺灣板橋地方法院刑事第十五庭
                                審判長法  官  王  屏  夏
                                      法  官  陳  鴻  清
                                      法  官  戴  嘉  清
右正本證明與原本無異。
如不服本判決，應於判決送達後十日內，向乙○提出上訴狀。
                                      書記官  陳  春  銘
中      華      民      國    九十二    年      十二    月     五       日
附錄本案論罪科刑法條全文：
刑法第二百七十七條
傷害人之身體或健康者，處三年以下有期徒刑，拘役或一千元以下罰金。
犯前項之罪，因而致人於死者，處無期徒或七年以上有期徒刑，致重傷者，處三年以
上、十年以下有期徒刑。


司法院資訊處製作；財團法人民間司法改革基金會備份。
